臺灣臺中地方法院民事裁定
111年度抗字第197號
抗  告  人  楊劍合  
相  對  人  李昶宇  


上列當事人間因本票裁定事件，抗告人對於民國111年6月22日本
院司法事務官所為111年度司票字第3675號裁定提起抗告，本院
合議庭裁定如下：
    主      文
抗告駁回。
抗告程序費用新臺幣壹仟元由抗告人負擔。
    理      由
一、抗告意旨略以：如附表所示之本票（下稱系爭本票）為未載
    到期日之本票，而相對人既未向抗告人提示，就未確定清償
    期限之債權自然不應准許強制執行。另原裁定就利息起算日
    毫無根據，故依法提起抗告，請求廢棄原裁定等語。
二、本票未載到期日者，視為見票即付；執票人向本票發票人行
    使追索權時，得聲請法院裁定後強制執行，票據法第120條
    第2項、第123條分別定有明文。又本票發票人得記載對於票
    據金額支付利息及其利率；利率未經載明時，定為年利六釐
    ；利息自發票日起算，但有特約者，不在此限，此觀票據法
    第124條準用第28條規定可明。再本票既載明免除作成拒絕
    證書，則執票人聲請裁定准予強制執行時，自毋庸提出已為
    付款提示之證據。且本票執票人依票據法第123條規定向本
    票發票人行使追索權，聲請法院裁定准予強制執行，係屬非
    訟事件，對於此項聲請所為裁定，僅依非訟事件程序，就本
    票形式上之要件是否具備予以審查為已足。發票人如主張執
    票人未為提示，依票據法第124條準用同法第95條但書之規
    定，應由其負舉證之責（最高法院84年度台抗字第22號、94
    年度台抗字第823號裁定看法相同）。因此，執票人已表明
    於何時提示本票，則形式上認已合法行使票據權利，發票人
    如否認執票人有提示，應由發票人就此舉證證明之。
三、本件相對人主張執有抗告人所簽發免除作成拒絕證書之系爭
    本票，而經其於民國111年5月2日提示未獲付款，遂依票據
    法第123條規定聲請裁定許可強制執行等情，已據其提出系
    爭本票原本為證。原裁定依非訟事件程序為形式審查，認系
    爭本票符合票據法第123條規定，而為准予強制執行之裁定
    ，於法有據。至抗告意旨雖以系爭本票未載到期日，且相對
    人未曾向其請求，屬未確定清償期限之債權，利息起算日亦
    有違誤云云，但根據上述說明，系爭本票既未載到期日，依
    法視為見票即付而以提示日為到期日，且系爭本票未載利息
    及利率，利率依法即按年息6%計算，又除當事人另有特約外
    ，利息應自發票日起算。而因系爭本票已載明免除作成拒絕
    證書，則相對人聲請裁定准予強制執行時，自無須提出已為
    付款提示之證據，抗告人如主張相對人未為提示，根據前開
    說明，應由抗告人負舉證責任，但抗告人就此並未舉證以實
    其說，本院無從認定其主張為真正。
四、非訟事件依法應由關係人負擔費用者，法院裁定命關係人負
    擔時，應一併確定其數額，非訟事件法第24條第1項定有明
    文。故依法確定本件抗告程序費用額為新臺幣1,000元，由
    抗告人負擔。
五、據上論結，本件抗告為無理由，依非訟事件法第46條、第21
    條第2項、第24條第1項，民事訴訟法第495條之1第1項、第4
    49條第1項、第95條、第78條，裁定如主文。
中　　華　　民　　國　　111 　年　　7 　　月　　21　　日
                  民事第五庭    審判長法  官  陳文爵
                                      法  官  李  蓓
                                      法  官  施懷閔
以上正本係照原本作成。
本裁定除以適用法規顯有錯誤為理由，不得再抗告；如提再抗告
，應於收受送達後10日內委任律師為代理人向本院提出再抗告狀
（須附繕本1份），並繳納再抗告費新臺幣1,000元。
中　　華　　民　　國　　111 　年　　7 　　月　　21　　日
                                     書記官  張宏賓
本票附表：至清償日止利息按年息百分之六計算     111年度司票字第3675號   編號 發票日 票面金額 到期日 受款人 利息起算日 票據號碼 備考   （新臺幣）      １ 110年9月3日 7,000,000元 未記載 未記載 111年5月2日 WG0000000